【裁判字號】    98,上訴,62
【裁判日期】    980630
【裁判案由】    強盜等
【裁判全文】
臺灣高等法院臺南分院刑事判決          98年度上訴字第62號
上  訴  人
即  被  告  乙○○
                  （現另案於臺灣臺南監獄臺南分監執行）
選任辯護人  李孟哲律師
上列上訴人因強盜等案件，不服臺灣臺南地方法院97年度訴字第
1052號中華民國97年12月8日第一審判決（起訴案號：臺灣臺南
地方法院檢察署97年度偵字第4563號），提起上訴，本院判決如
下：
    主  文
原判決關於乙○○犯如附表二、三所示之罪及所定執行刑部分均
撤銷。
乙○○犯附表二、三所示之罪，無罪。
其他上訴駁回（即附表一、四、五部分）。
    事  實
一、乙○○曾於民國（下同）91年間因犯搶奪、竊盜、強盜罪，
    經本院分別判處有期徒刑1年6月、3月、4年4月，應執行刑
    為有期徒刑5年8月，嗣上開搶奪、竊盜罪所處徒刑1年6月、
    3月，經本院分別減刑為9月、1月15日，與上開強盜罪所處
    有期徒刑4年4月，定執行刑為有期徒刑4年11月，於97年2
    月16日假釋期滿執行完畢。
二、詎乙○○仍不知悔改，因積欠他人債務且無固定工作，便與
    甲○○（業經原審判處應執行有期徒刑17年，上訴二審後撤
    回確定）萌共同意圖為自己不法所有之犯意聯絡，共犯附表
    一所示之攜帶兇器強盜罪（共犯姓名、犯罪時間、地點、方
    式、被害人及所得財物，均詳如附表一所示）。
三、嗣經警方調閱庚○○遭強盜時之案發地監視紀錄，發現歹徒
    係騎乘車號NMZ-203號贓車作案，再調閱該部贓車失竊地點
    之監視紀錄，經清查後，發現乙○○涉嫌重大，經向臺灣臺
    南地方法院聲請搜索票獲准後，於97年3月24日持搜索票前
    往乙○○位於臺南市○○○路○段111號6樓之10住處搜索，
    當場查扣乙○○作案時穿著之黑色條紋外套1件、黑色長褲1
    件、安全帽1頂及強盜辛○○所朋分之贓款新台幣（下同）
    15,000元；而於搜索時，因甲○○在場，於附表一編號4所
    示之強盜辛○○犯行，未被有偵查犯罪職權之公務員發覺前
    ，即主動向承辦警員鍾化鳳自首，並經警當場於甲○○身上
    查扣其強盜辛○○所朋分、花用後所剩餘之贓款8,200元。
    並經警循線持臺灣臺南地方法院搜索票於同年月27日在台南
    市○○○街114巷10號扣得甲○○作案時穿著之棕色外套1件
    、藍色外套1件、黑色毛衣1件、藍色棒球帽1頂、白色手套1
    隻及甲○○所有供共同強盜時持用開山刀之黑色刀鞘1個。
    甲○○亦於同日主動帶同警方前往其位於臺南市○○○街114
    巷10號、臺南市○○路○段196巷18號5樓之1住處及臺南市○○路985巷北元公園對面空地、臺南市○○路201之1號旁，
    乙○○上開住處機車停車場等處，查獲如附表五所示竊盜犯
    行、附表二編號3與附表四所示搶奪犯行、附表三編號4、5
    與附表一編號1、2、3所示強盜犯行所得之贓物，並於臺南
    市○○路201之1號旁之運河，打撈到供2人共犯強盜案所使
    用之甲○○所有之開山刀1把，而循線查獲上情。
四、案經臺南市警察局第四分局報請台灣台南地方法院檢察署檢
    察官偵查起訴。
    理  由
壹、證據能力方面：按被告以外之人於審判外之陳述，雖不符合
    刑事訴訟法規定傳聞證據得為證據之例外規定，而經當事人
    於審判程序同意作為證據，法院審酌該言詞陳述或書面陳述
    作成時之情況，認為適當者，亦得為證據。當事人、代理人
    或辯護人於法院調查證據時，知有刑事訴訟法第159條第1項
    不得為證據之情形，而未於言詞辯論終結前聲明異議者，視
    為有前項之同意，刑事訴訟法第159條之5亦有明文。本案公
    訴人所引用具傳聞性質之書面證據，業經被告及辯護人於本
    院準備程序時同意作為證據（見本院卷第95頁），且經本院
    於審理時提示辯護人、被告均表示無意見，迄於言詞辯論終
    結前亦未聲明異議，視為同意作為證據，本院審酌該等證據
    之取得過程並無瑕疵，與本案待證事實間復具有相當之關聯
    性，自得採為證據。
貳、被告乙○○共同攜帶兇器強盜有罪部分（即如附表一所示）
    ：
一、認定事實方面：
    訊據被告乙○○雖坦承有參與如附表一所示之犯行，惟辯稱
    ：伊僅承認前開犯行係搶奪，因伊並不知道甲○○有攜帶兇
    器，甲○○攜帶兇器係超出兩人之犯意聯絡，而自行為之云
    云。然查：
  (一)上開附表一所示之強盜犯行，據共同被告甲○○供證不諱，
    核與附表一各編號所示被害人即證人庚○○、顏曉萍、癸○○、辛○○之證述相符，並有如附表所示贓物扣案及書證附
    卷可資佐證（按以上證據明細及出處詳如附表一各編號之「
    證據明細及出處」欄所示），復有作案用之開山刀1把及其
    刀鞘1個扣案可資佐證。
  (二)共犯甲○○於本院雖供稱：「（於97年3月24日筆錄中，你
    有提到乙○○於97年2月21日打你的行動電話，跟你說他欠
    錢想要一起去拉包包，你就答應了，想請問所謂拉包包是何
    意？）搶奪，是要搶奪別人的皮包。（搶奪別人的皮包是否
    要攜帶兇器？）拉包包的時候不用帶。（為何原判決的附表
    二總共有12件，都是強盜罪，為何會帶刀子出去？）刀是我
    自己帶的。（刀子都是放在哪裡？）藏著的。（帶刀子出去
    的時候，是否有和乙○○一起商量？）帶刀出去的時候我都
    是自己放在我的口袋裡面，用衣服遮住，我不確定乙○○知
    不知道。（你是否有告訴過他帶刀子出去？）我有問過他，
    若帶著刀子出去就是強盜。（他如何回答？）忘記了。」（
    本院卷第190-191頁）等語，然其於警詢時係供稱：「第一
    次使用該刀械後，是由乙○○帶我前往該處所藏匿刀械，之
    後就是我們2人一起前往，由我下車去藏匿該刀。」等語（
    警(一)卷第17頁背面），且於偵查中具結稱：「（你在昨天（
    3月24日）凌晨1點40分左右在海安路與文成路有無強盜一女
    子【即辛○○】？）有…我跟乙○○騎一台贓車，我們先攔
    住被害人，我跳下車，由我亮刀給被害女子看，叫他包包給
    我，…（乙○○有無看到你亮刀搶對方財物？）有，他就在
    我旁邊，約隔5個人的距離，他有回頭看我…（事先乙○○
    是否知道你要搶東西？他是否知道你帶刀?）知道，知道。
    昨天是他帶我去拿刀子，他提供一個固定的地方讓我藏刀子
    。」（偵卷第12頁）等語，復於原審結證稱：「（被告乙○○是否知道你有帶刀？被告乙○○是否知悉必要時要拿刀行
    搶？）被告乙○○知道我有帶刀，被告乙○○也知道必要時
    會拿刀行搶，我在刑事警局已經說的很清楚了，藏刀地點是
    被告乙○○帶我去的，取刀時也是被告乙○○帶我去取刀。
    」等語（原審卷(二)第23頁），綜觀甲○○以上供證，共同被
    告甲○○於本院之證詞應係避重就輕之詞，而藏刀地點既係
    被告乙○○帶甲○○去藏，行搶前又是被告乙○○帶甲○○
    去取出，縱使甲○○於行為時，先將刀藏於衣物下，然被告
    乙○○亦知必要時甲○○會取出刀械使用，被告乙○○辯稱
    甲○○持刀強盜係超出原先搶奪之犯意連絡云云，自不可採
    。況甲○○於原審亦證稱；「…每次搶得的贓款，零錢部分
    都是我取走買香菸及檳榔，現鈔部分都是與被告乙○○各分
    一半…錢以外的東西一律丟棄，隨意亂丟…」等語（原審卷
    第22頁），則被告乙○○既於加重強盜後分得贓款之一半，
    益徵其就攜帶兇器強盜之犯行，有犯意之聯絡及行為之分擔
    。
  (三)又被害人陳稱遭強盜之經過則分別如下：
    1.附表一編號1之被害人庚○○陳稱：「共2名男姓歹徒，其
      中1名歹徒騎一部重機車NMZ-203號，另一名坐在後方之歹
      徒則是手持開山刀…當時我騎機車要由台南市安平區○○○街進入住處地下停車場，突然就遭2名歹徒騎車攔下，
      我當時發現後方之歹徒手持開山刀，我就趕快下車並用一
      手牽住我所騎之機車，持刀之男子就出手搶走我掛於機車
      安全帽掛鉤之皮包，並威嚇我打開機車置物箱，…」（警
      卷(一)第32頁）等語。
    2.附表一編號2被害人顧曉萍陳稱：「…有2名歹徒乘一部機
      車由後超車，當時我們一停車，他們立即掉頭，後座歹徒
      隨即持刀下車伸手搶走我揹在右肩的黑色皮包…後又向我
      說包包拿來，我心裡害怕就把放在我腿部之我朋友李嘉容
      所有皮包拿給他…之後他就坐上另名歹徒所騎機車離開…
      」（警(二)卷第190頁）等語。
    3.附表一編號3被害人癸○○陳稱：「…發現有兩名男子共
      乘一部黑色機車（車號車種均不詳）同向於上述地點將我
      攔下，後方男子立即下車以右手持不詳刀械姿勢架住我的
      脖子喊『錢包在哪』，我就回答『掛在車上』該名歹徒就
      叫我下車直接將我所有輕機車騎走。」（警(一)卷第39頁）
      等語。
    4.附表一編號4被害人辛○○陳稱：「…停紅錄燈撥打行動
      電話時，遭2名歹徒攔下，後座之歹徒要搶我的電話，原
      先我以為是我男朋友，我把手機換到右手，後來歹徒就先
      說了二聲『給我』，我發現是搶劫，之後歹徒就搶走我車
      子前腳踏板上土黃格子包包，我原要與他拉扯，後來歹徒
      就亮刀，我就放手，歹徒得手後就坐上另一歹徒騎乘之重
      機車H3G-331號車上…」（警(一)第73頁背面）、「…等紅
      燈並接電話，有一個男生在我左後方叫我把電話給他，我
      就把手機放到右手邊，我感覺上我左右邊都有人，我腳踏
      板放三個包包，他左手搶了土黃色格子包，我開始跟他拉
      扯，他就右手從他腰際右邊亮出一部分刀，我說不要，意
      思不要傷害我，就把手放開，我說你把錢拿走把包包還我
      ，後來也有搶走我的機車鑰匙。（男生何時跳車？）不知
      道，他講說給我時就已經靠我很近，我看到他亮刀時，後
      面有1台車在等，約距離3公尺左右，準備要迴轉，等拿我
      包包的男生一上車後就走了。…（如何確定對方亮的是刀
      ？）他已亮了一半，但我已經看到刀頭。以我的角度我覺
      得刀刃應有30公分左右，比較像開山刀或藍波刀，刀片上
      有紋路不是平面刀面，整把刀是銀色的。…（以騎車的人
      的角度，可看到你被搶？）可以。也以看到他拿刀，我也
      有跟騎機車的人對看，所以我可以確定他有看到我被搶。
      」（偵卷第111-112頁）等語。
  (四)綜上，被害人既均證稱甲○○係亮刀強盜，則乙○○騎機車
    載甲○○共同行為，對甲○○之持刀強盜行為應知之甚明；
    而甲○○與被告乙○○於附表一所示犯行，又係於凌晨時分
    ，攔下騎乘機車之被害女子，近距離持開山刀脅迫或抵住被
    害人施以強暴，威逼被害人交出財物或任其取其財物，衡諸
    被害人當時所處之主客觀情事，實均已尚失自由意志，而達
    於不能抗拒之程度，亦足認定。故被告乙○○如附表一所示
    攜帶兇器強盜之罪證明確，犯行堪以認定。
二、論罪：
    (一)按攜帶兇器強盜罪之所謂兇器，其種類並無限制，凡客觀
      上足以對人之生命、身體、安全構成威脅，具有危險性之
      兇器均屬之，又攜帶兇器強盜，祇須強盜時攜帶具有危險
      性之兇器為已足，並不以攜帶之初有行兇之意圖為必要（
      最高法院79年臺上字第5253號判例意旨參照）。查本件被
      告乙○○強盜時，共犯甲○○所攜帶之開山刀，係屬鐵製
      器具，單面刀鋒，甚為銳利，總長42.5公分，寬度最寬
      4.5公分，有該刀之照片在卷可稽（警一卷第84頁），復
      經本院勘驗屬實（本院卷第193頁），是依其情形自足以
      對人體構成威脅且具有危險性，係屬兇器無訛。被告乙○○與甲○○意圖為自己不法之所有，攜帶兇器，以脅迫至
      使不能抗拒，而取他人之物，核其所為，均係犯刑法第
      330條第1項之加重強盜罪。被告乙○○與甲○○就上開附
      表一所示犯行，彼此間有犯意聯絡與行為之分擔，均依共
      同正犯論。渠二人於附表一編號2所示犯行，係以一個共
      同攜帶兇器強盜行為，侵害二個獨立之財產監督權，同時
      觸犯二個上揭罪名，應依想像競合犯規定，從一重處斷。
    (二)被告乙○○曾於91年間因犯搶奪、竊盜、強盜罪，經本院
      分別判處有期徒刑1年6月、3月、4年4月，應執行刑為有
      期徒刑5年8月，嗣上開搶奪、竊盜罪所處徒刑1年6月、3
      月，經本院分別減刑為9月、1月15日，與上開強盜罪所處
      有期徒刑4年4月，定執行刑為有期徒刑4年11月，於97年2
      月16日假釋期滿執行完畢，有台灣高等法院被告全國前案
      紀錄表附卷可按，其於5年內故意再犯本件有期徒刑以上
      之上開各罪，應各依累犯規定依法加重其刑。
三、原審因認被告乙○○上開攜帶兇器強盜之犯行，罪證明確，
    因予適用刑法第28條、第330條第1項、第55條、第47條第1
    項、第38條第1項第2款規定，並敘明審酌被告乙○○有上開
    前科，素行非佳，竟於前案甫執行完畢，不知悔改，復正值
    壯年，不思正當途徑賺取錢財，共同多次公然於馬路持刀強
    盜被害人之財物，嚴重危害社會治安及被害人之人身或財物
    安全，且被告乙○○係倡議者，僅坦承共同搶奪犯行，否認
    持刀強盜，態度不佳等一切情狀，分別量處如附表一所示之
    刑。又扣案之黑色刀鞘1把、開山刀1把，為共犯甲○○所有
    供渠2人共犯強盜罪所用之物，業據甲○○供明在卷，應依
    法宣告沒收。至扣案之愛迪達白色球鞋1雙、水藍色安全帽2
    頂（半罩式）、英雄牌拖鞋1雙、棕色外套1件、藍色外套1
    件、黑色毛衣1件、藍色棒球帽1頂、白色手套1支、黑色條
    紋外套、黑色長褲各1件、咖啡色安全帽1頂（半罩式）等物
    ，雖分為甲○○及被告乙○○所有，但經查或係渠二人日常
    騎乘機車配戴之物，或係日常穿著之衣物，均難認與本案強
    盜之犯罪行為有直接關聯性，尚不足認係渠二人供犯罪所用
    之物，爰均不予宣告沒收。本院經核原判決上開認事用法，
    尚無違誤，量刑亦屬妥適，被告乙○○上訴意旨否認有強盜
    之犯行，為無理由，應予駁回。
參、被告乙○○共同搶奪、強盜無罪部分（即如附表二、三所示
    ）：
一、公訴意旨另以：被告乙○○與甲○○共同意圖為自己不法所
    有之犯意聯絡，共犯附表二、三所示之搶奪、強盜罪（共犯
    姓名、犯罪時間、地點、方式、被害人及所得財物，均詳如
    附表二、三所示），因認被告乙○○此部分之犯行涉有刑法
    第325條第1項、第330條第1項之罪嫌。
二、按犯罪事實，應依證據認定之，無證據不得認定其犯罪事實
    ，又不能證明被告犯罪者，應諭知無罪之判決；另被告或共
    犯之自白，不得作為有罪判決之唯一證據，仍應調查其他必
    要之證據，以察其是否與事實相符，刑事訴訟法第154條第2
    項、第301條第1項、第156條第2項分別定有明文。而刑事訴
    訟法第156條第2項之規定，其立法旨意乃在防範被告或共犯
    自白之虛擬致與真實不符，故對自白在證據上之價值加以限
    制，明定須藉補強證據以擔保其真實性。而所謂補強證據，
    係指除該自白本身之外，其他足以證明該自白之犯罪事實確
    具有相當程度真實性之證據而言，雖所補強者，非以事實之
    全部為必要，但亦須因補強證據之質量，與自白之相互利用
    ，足使犯罪事實獲得確信者，始足當之。又共犯之自白，縱
    所述內容一致，仍為自白，究非屬自白以外之其他必要證據
    ，尚不足以謂共犯之自白相互間得作為證明其所自白犯罪事
    實之補強證據（最高法院96年度台上字第1041號判決參照）
    。公訴意旨認被告乙○○涉有如附表二、三所示部分犯罪事
    實，無非係以附表二、三所示之證據明細為據。訊據被告乙○○辯稱：伊並未參與附表二、三所示之搶奪、強盜犯行，
    共同被告甲○○之證述前後不一而有瑕疵，且被害人亦無法
    指認被告乙○○為共同犯案人之一等語。
三、經查：
  (一)共犯甲○○之證述有瑕疵：甲○○於警詢、偵查及原審審理
    時雖均結證稱：伊曾與被告乙○○於如附表二、三所示時地
    共同搶奪、強盜他人財物，係由乙○○騎車載伊，由伊動手
    強取他人財物等語，然甲○○於本院審理時，就附表二所示
    之案件，雖仍證稱係與被告乙○○共同為之，惟又證稱：不
    記得乙○○參與幾件強盜案，有時候兩人各騎一台車，有時
    兩人共騎一部車，因為做很多件，已經忘記是如何騎車去的
    ，伊忘記時間了，如附表三所示犯行，伊已忘記是否和乙○○一起去的，警察借提伊出去的時候，伊僅承認6件，但是
    警察叫伊認一認云云。是甲○○就其與被告乙○○共同搶奪
    、強盜之時間、次數、方法等重要事項，所為陳述前後歧異
    ，已難僅憑其在警詢、偵查、原審時之證述，遽認被告乙○○涉有附表二、三所示之搶奪、強盜犯行。
  (二)被害人並未能指認被告乙○○涉有搶奪、強盜犯行：
    1.附表二編號1被害人子○○於警訊中係陳稱：「我沒辦法
      看清他們的長相，我記得騎車的歹徒比較壯，穿深色外套
      ，但我不確定是不是警方扣案的這一件。」（警卷(二)第13
      1 頁）等語，而其於偵查中則僅證稱被害之經過，未提及
      行搶之人的有何特徵（偵卷第99-100頁）。
    2.附表二編號2被害人卯○○於警訊中係陳稱：「2名男子共
      騎一部黑色機車，廠牌、車號均不詳，…我只知歹徒2名
      ，有戴黑色罩式安全帽，穿黑色衣褲，其他特徵均不知道
      」等語，而於警方查獲甲○○及被告乙○○後，被害人則
      指認稱：「（現警方提供嫌疑人甲○○及乙○○2人照片
      及共乘機車畫面經你指認是否為強盜你的歹徒？）我沒有
      看到他們的長相，不敢確定，但我指認歹徒共乘機車之照
      片，他們穿著體型都跟搶奪我的財物的歹徒相符。」（警
      卷(二)第173、171頁）等語。
    3.附表二編號3被害人辰○○於警訊中係陳稱：「歹徒共2名
      ，騎機車那名歹徒戴半罩式安全帽（顏色不詳），年齡、
      體型、穿著、髮型、身高均不詳。後座那名歹徒戴半罩式
      安全帽（顏色不詳），年齡、體型、穿著、髮型、身高均
      不詳。騎不詳車號重機車。」等語，而於警方查獲甲○○
      及被告乙○○後，被害人則指認稱：「（現於本分局之嫌
      疑人甲○○及乙○○2人經你指認是否為強盜你財物的歹
      徒？）當時天色很暗，他們又戴安全帽，我沒辦法看清楚
      他們的長相。（警方提示甲○○、乙○○做案用的開山刀
      及歹徒犯案時曾穿過之衣物相片經你指認是否見過？）當
      時天色太暗，我不清楚，但我沒看到刀械。」（警卷(二)第
      178、176-177頁）等語。
    4.附表三編號1被害人丑○○於警訊中係陳稱：「嫌犯為2名
      男子，前座嫌犯戴深色半罩式安全帽、身穿深色風衣、深
      色長褲、戴深色口覃、身材壯碩、身高約180公分、年約
      26歲，後座嫌犯戴銀色半罩式安全帽、身穿深色外套、深
      色長褲、戴深色口罩、身材壯碩、身高約170公分、年約
      26 歲。操台語口音。」等語，而於警方查獲甲○○及被
      告乙○○後，被害人則指認稱：「歹徒有2名（男子），
      共騎一部廠牌、顏色機車，2人均戴深色半罩式安全帽。
      身穿深色風衣、身材壯碩、身高約180公分、戴口罩，由
      後座歹徒持刀下手強取我的財物。（現警方查獲涉強盜案
      之嫌疑人甲○○及乙○○2人，經提示照片及所查扣刀械
      【開山刀】供你指認是否為強盜財物之歹徒及使用刀械？
      ）我指認後座歹徒體型衣服似係持刀強盜我之男子（經查
      係甲○○）。是這種刀子無誤。」（警卷(二)第140、137頁
      ）等語。
    5.附表三編號2被害人未○○於警訊中係陳稱：「歹徒有2名
      （男子），2人特徵我不太清楚，因當時光線很暗，我只
      記得歹徒所持刀械型狀，當時歹徒將我機車攔下後，機車
      就倒下，我看到歹徒持刀就馬上跑離現場。（現警方查獲
      涉強盜案之嫌疑人甲○○及乙○○2人，經提示照片及所
      查扣刀械（開山刀）供你指認是否為強盜財物之歹徒及使
      用刀械？）我無法指認。這把刀確實是歹徒所持刀子無誤
      。」（警卷(二)第144頁）等語，其於偵查中就歹徒身型亦
      證稱不記得（偵卷第165頁）。
    6.附表三編號3被害人寅○○於警訊中係陳稱：「（現警方
      提供嫌疑人甲○○及乙○○2人、衣物照片及共乘機車畫
      面，經你指認是否為強盜財物之歹徒？）我沒有看到他們
      的長相，不敢確定，但我指認歹徒共乘機車及衣物的照片
      ，穿著體型都相符。（警方提示甲○○、乙○○做案用的
      開山刀照片經你指認是否見過？）經警方所提供之照片顯
      示，強盜我財物的歹徒就是持這把開山刀沒錯。」（警卷
      (二)第150頁）等語。
    7.附表三編號4被害人鄭媺蓁即鄭筑昀於警訊中係陳稱：「
      …騎機車的歹徒離我較遠，我知道他穿的是深色上衣與深
      色長褲，另外拿開山刀搶我皮包的歹徒穿咖啡色上衣、淺
      色長褲，2人都有戴安全帽、帶口罩。…坐在機車上那位
      我沒注意，另外持開山刀下車搶我皮包的那位蠻高的，我
      本身有172公分，該名歹徒看起來比我高好幾公分，所以
      應該接近180公分，體型不胖。沒有（特別明顯特徵）。
      …（現警方提供犯嫌甲○○及乙○○2人照片及現場指認
      扣案之2嫌作案時曾穿著衣物、開山刀供你指認，強盜你
      的歹徒特徵、作案刀械是否相同？）警方扣案之棕色外套
      及開山刀就是下車搶我之人所穿的衣服，所持刀子型式也
      一樣，另外坐在機車上的那位我無法指認。」（警卷(二)第
      150頁）等語，其於原審審理中則證稱：「（在車上之人
      是否為庭上被告乙○○？）我沒有辦法確認是否為庭上之
      被告乙○○，因為他們二人均有戴安全帽及口罩。」（原
      審卷(二)第15頁）等語。
    8.附表三編號5被害人午○○於警訊中係陳稱：「…（現於
      本分局之嫌疑人甲○○及乙○○2人經你指認是否為強盜
      你財物之歹徒？）當時天色很暗，他們又戴安全帽，我沒
      辦法看清他們的長相。（歹徒當時有無戴口罩？）因為當
      時巷子很暗，我沒看清楚。（警方提示甲○○、乙○○做
      案用開山刀及歹徒犯案時曾穿過之衣物相片經你指認是否
      見過？）經我當場指認，持刀強盜我財物的歹徒當時就是
      穿警方所提供相片上之藍色條紋外套，但當時他們所持刀
      械我不確定是不是警方所提供照片上之刀械。」（警卷(二)
      第197頁背面）等語，其於原審審理中則證稱：「（搶劫
      你的人是否在現場甲○○？）我認不出來，因為他有戴安
      全帽及口罩。…（騎乘機車之人是否為庭上被告乙○○？
      ）我不知道，因為騎乘機車之人也是戴安全帽及口罩。」
      （原審卷(二)第17-18頁）等語。
    9.附表三編號6被害人己○○於警訊中係陳稱：「…（請詳
      述強盜犯之特徵【身高、體重、髮型、臉型、有無戴眼鏡
      等】？）一名搶我的身高約175-178CM、深色鴨舌帽、深
      色衣服、似有戴口罩，另一騎車的就不清楚了。」警卷(一)
      第57頁）等語，其於原審審理中則證稱：「（你在97年3
      月22日淩晨3點22分被搶時，目前在場二位被告，誰騎乘
      機車擋住你？）我不認得何人騎乘機車擋住我。（真正搶
      你的人與騎乘機車的人是否同一人？）不是。（你是否能
      指認在場被告何人行搶？）在場被告身穿白色衣服之人（
      即被告甲○○）。…（騎乘之人你是否可以指認出來？）
      不行。我沒有印象。（你當時為何沒有注意到騎乘機車的
      另位被告？）因為是從後面過來，下車的被告說行搶，我
      沒有注意到騎乘機車之被告。」（原審卷第70-72頁）等
      語。
    10.附表三編號7被害人申○○於警訊中係陳稱：「…（現警
      方提供嫌疑人甲○○及乙○○2人照片及共騎機車畫面經
      你指認是否為強盜你財物之歹徒？）我沒有看到他們的長
      相，不敢確定，我只知道持刀歹徒蠻高的，大概有180公
      分，身材瘦瘦的，騎機車歹徒也很高。（警方提示甲○○
      、乙○○做案用開山刀經你指認是否見過？）經我當場指
      認，強盜我財物的歹徒就是持這把開山刀沒錯。」」（警
      卷(二)第204頁）等語。
    11.附表三編號8被害人壬○○於警訊中係陳稱：「…我當時
      相當驚嚇，未仔細看清嫌犯之面貌，因為他有戴安全帽，
      只能大概知道持刀的男子體型、身高及所穿衣服顏色。（
      警方緝捕到案嫌犯，其真實姓名分別為甲○○、乙○○，
      現在請你當場觀看指認，是何人持刀強盜你的大皮包財物
      之嫌犯？）經我當場指認結果身材較瘦、理平頭、穿白衣
      服上衣之甲○○男子，他的體型、身高，比較像持刀搶我
      的皮包之嫌犯，另該名騎乘機車男子我無法指認。」（警
      卷(一)第64頁背面）等語，其於偵查中證稱：「（是否記得
      他們衣著及長相？）過來那個戴半罩式安全帽有沒有戴口
      罩我不記得，穿著我也不記得，應該不是淺色的，騎機車
      那個我不清楚。」（偵卷第156頁）等語，其於原審審理
      中則證稱：「（行搶之人為在座何人？）在座的白色衣服
      的人（即被告甲○○）。（另一位被告你是否能指認出來
      ？）就是騎乘機車那位，但我不知道他的長相。…（你對
      騎機車的歹徒為何印象不深？）因為當時光線很暗，騎乘
      機車的歹徒有戴安全帽，臉沒有轉向我，我只知道騎乘機
      車的歹徒身高很高…」（原審卷第75、77頁）等語。
    12.是以，被害人或指認甲○○及其所持之刀械，惟就騎乘機
      車之人則均未能指認係被告乙○○，自無從以被害人等前
      開之陳述認定被告乙○○有如附表二、三所示之搶奪、強
      盜犯行。況依被害人前開所述，其指認顯係經暗示誘導下
      所為，其復因天色昏暗而對行搶之人之容貌印象模糊，無
      法指認被告乙○○有無行搶，則其關於被告乙○○之身形
      、所著衣物之指認，亦難以認定被告乙○○犯案。
  (三)至被告乙○○雖於97年6月19日原審訊問時供稱：「（對於
    檢察官起訴之犯罪事實有何意見？）對於犯罪事實沒有意見
    ，我願意認罪）。」等語（原審卷(一)第25頁），惟因原審於
    該次訊問時，並未就具體案件逐一訊問被告乙○○是否認罪
    ，是被告乙○○就前開犯行是否有認罪之真意即生疑義。況
    依前揭說明，被告乙○○之自白與共犯甲○○之自白均屬被
    告之自白，仍需補強證據以證明犯罪事實。
  (四)是以，本件共犯甲○○先後所為是否與被告乙○○共同犯案
    之陳述內容不一，本身已有瑕疵，且被害人子○○等均無法
    指證被告乙○○犯案，是甲○○所為不利於被告乙○○部分
    之陳述，經調查結果並無任何補強證據足以擔保其真實性，
    不能據為不利於被告乙○○之犯罪證據。此外，本案查獲之
    贓物，均係共犯甲○○帶同警方所查獲，並無其他積極證據
    足證被告乙○○有如附表二、三所示之搶奪、強盜犯行，因
    認其犯罪不能證明。
四、綜上所述，參互印證，本件依調查所得證據尚不足證明被告
    乙○○確有公訴意旨所指如附表二、三所示之共同搶奪、強
    盜之犯行，又查無其他積極證據足資證明公訴意旨所指被告
    乙○○此二部分犯行，揆諸首開說明，犯罪尚屬不能證明，
    依法自應諭知無罪之判決。原審疏未詳查，遽認被告有前揭
    起訴之犯行，並加以論罪科刑，容有未洽，被告乙○○上訴
    意旨據此指摘原判決此部分採證不當，否認其有犯罪，為有
    理由，自應由本院將原判決此部分撤銷，改諭知被告乙○○
    此部分無罪之判決，以期適法。此部分既經本院撤銷改判，
    原審就被告乙○○所處有期徒刑所定之應執行刑部分，亦因
    而失所附麗，自應一併予以撤銷。
肆、被告乙○○共同搶奪、共同竊盜上訴不合法部分（即附表四
    、五所示之犯行，被告乙○○未記載具體上訴理由部分）：
一、按刑事訴訟法第361條、第367條規定，不服地方法院之第一
    審判決而提起上訴者，應提出上訴書狀，並敘述具體理由，
    為上訴必備之程式；其所提出之書狀未敘述上訴理由，或僅
    曾以言詞陳述上訴理由者，均應於上訴期間屆滿後20日內補
    提理由書於第一審法院。第一審法院經形式審查，認逾期未
    補提上訴理由者，應定期間先命補正；逾期未補正者，為上
    訴不合法律上之程式，應以裁定駁回。倘已提出上訴理由，
    但所提非屬具體理由者，則由第二審法院以上訴不合法律上
    之程式，判決駁回。而所謂具體理由，必係依據卷內既有訴
    訟資料或提出新事證，指摘或表明第一審判決有何採證認事
    、用法或量刑等足以影響判決本旨之不當或違法，而構成應
    予撤銷之具體事由，始克當之（例如：依憑證據法則具體指
    出所採證據何以不具證據能力，或依憑卷證資料，明確指出
    所為證據證明力之判斷如何違背經驗、論理法則）；倘僅泛
    言原判決認定事實錯誤、違背法令、量刑失之過重或輕縱，
    而未依上揭意旨指出具體事由，或形式上雖已指出具體事由
    ，然該事由縱使屬實，亦不足以認為原判決有何不當或違法
    者（例如：對不具有調查必要性之證據，法院未依聲請調查
    亦未說明理由，或援用證據不當，但除去該證據仍應為同一
    事實之認定），俾與第二審上訴制度在請求第二審法院撤銷
    、變更第一審不當或違法之判決，以實現個案救濟之立法目
    的相契合，並節制濫行上訴（最高法院97年度台上字第892
    號判決參照）。
二、本件上訴人即被告乙○○不服原判決，於97年12月19日合法
    提起上訴，形式上雖提出上訴書狀敘述上訴理由，其理由略
    以：「被告因一時沈迷於遊藝場，導致誤入歧途而犯下與甲○○偷竊機車及搶奪之行為，被告固不否認並接受國家刑罰
    權之裁判，然衡諸被告年輕少不更事，恣意而為之犯罪行徑
    ，雖於法不容，然所得微薄，又無加害被害人之意思，若科
    以有期徒刑25年之刑罰，則代價不菲，一生青春與前程必將
    因此斷送，且被告經此教訓，已知所警惕，端不敢造次而為
    ，且被告並無不良習慣，基此…請求撤銷原判決，科以適當
    之刑。」云云（參照被告於本院審理時所陳述如附表四、五
    所示犯行之上訴意旨亦僅謂量刑過重）。惟查，原審以被告
    乙○○就如附表四、五所示被訴事實為有罪之陳述，且被告
    乙○○與甲○○共同搶奪（附表四）、竊盜（附表五）之自
    白，互核相符，復有如附表四、五所示「證據明細及出處」
    所載之證據在卷可稽，並審酌被告乙○○係累犯，素行非佳
    ，竟於前案甫執行完畢，不知悔改，復正值壯年，不思正當
    途徑賺取錢財，共同多次搶奪、竊取被害人之財物，嚴重危
    害社會治安及被害人之人身或財物安全，且被告乙○○係倡
    議者等一切情狀，分別量處如附表四、五所示之刑。原審法
    院已詳述其所憑證據、認定理由及量刑依據。從形式上觀察
    ，原判決並無認定事實錯誤、量刑瑕疵或違背法令之情形可
    言。被告乙○○上訴理由僅泛以原審判決量刑過重為其上訴
    理由，顯未具體指摘原判決關於採證認定事實、適用法律及
    量刑等事項，究竟有何違法或不當之情形，依上揭說明，本
    件此部分上訴不合上訴之法定要件，應予駁回。
據上論結，應依刑事訴訟法第367條、第368條、第369條第1項前
段、第364條、第301條第1項，判決如主文。
本案經檢察官邱克斌到庭執行職務。
中    華    民    國    98    年    6     月    30    日
                  刑事第二庭  審判長法  官  葉居正
                                    法  官  郭千黛
                                    法  官  洪碧雀
以上正本證明與原本無異。
搶奪、強盜部分如不服本判決應於收受送達後10日內向本院提出
上訴書狀，其未敘述上訴理由者，並得於提起上訴後10日內向本
院補提理由書（均須按他造當事人之人數附繕本）「切勿逕送上
級法院」。
竊盜罪部分不得上訴。
                                    書記官  魏芝雯
中    華    民    國    98    年    6     月    30    日
附錄所犯法條：
刑法第320條第1項：
意圖為自己或第三人不法之所有，而竊取他人之動產者，為竊盜
罪，處5年以下有期徒刑、拘役或5百元以下罰金。
刑法第325條第1項：
意圖為自己或第三人不法之所有，而搶奪他人之動產者，處6月
以上5年以下有期徒刑。
刑法第330條第1項：
犯強盜罪而有第321條第1項各款情形之一者，處7年以上有期徒
刑。
附表一：甲○○、乙○○共同攜帶兇器強盜【原審判決有罪、本
        院亦認定有罪】部分
┌──┬────┬──────────────┬────┬───────┬───────────────┬────────┐
│編號│共犯姓名│ 犯罪時間、地點、方式、被害 │所犯法條│原審宣示之主文│    證據明細及出處            │   備      考   │
│    │        │ 人及所得財物               │及罪名  │              │                              │                │
├──┼────┼──────────────┼────┼───────┼───────────────┼────────┤
│  1 │甲○○  │二人共同基於不法所有之意圖，│刑法第33│甲○○、乙○○│1.被害人庚○○於警詢之證述（警│                │
│    │乙○○  │於97年3月14日凌晨3時40分許，│0條第1項│共同意圖為自己│  一卷第31至33頁）            │                │
│    │        │在臺南市○○○街14巷巷口，由 │之攜帶兇│不法所有，攜帶│2.甲○○之自白（警一卷第18頁、│                │
│    │        │乙○○騎乘二人共竊取之車號  │器強盜罪│兇器，以脅迫至│  警二卷第32頁，偵卷第11、12、│                │
│    │        │NMZ－203號贓車上載甲○○，攔│        │使不能抗拒，而│  150頁，原審卷一第25、59、81 │                │
│    │        │下被害人庚○○的機車後，由連│        │取他人之物，均│  頁、卷二第141頁）           │                │
│    │        │士峰持開山刀脅迫，至使其不能│        │累犯，各處有期│3.被告乙○○之供述（警一卷第24│                │
│    │        │抗拒，任由甲○○強取其吊掛在│        │徒刑捌年陸月。│  頁背面、警二卷第95頁，偵卷第│                │
│    │        │腳踏板上的皮包1只（內有現金 │        │扣案之開山刀壹│  122、123頁、原審卷一第25、59│                │
│    │        │1000元、行動電話1支、金融卡1│        │把、黑色刀鞘壹│  、81頁、卷二第128、141頁，本│                │
│    │        │張、信用卡1張、GUGGI牌皮夾1 │        │個均沒收。    │  院卷第198頁）               │                │
│    │        │只、髮簪1支等物）。         │        │              │4.經警循線扣得被告強盜所得之  │                │
│    │        │                            │        │              │  GUGUI皮包1只、髮簪1支等物， │                │
│    │        │                            │        │              │  並經被害人領回，有有贓物認領│                │
│    │        │                            │        │              │  保管單可證，並經被害人領回，│                │
│    │        │                            │        │              │  有贓證物認領保管單可證（警一│                │
│    │        │                            │        │              │  卷34頁）                    │                │
├──┼────┼──────────────┼────┼───────┼───────────────┼────────┤
│  2 │甲○○  │二人共同基於不法所有之意圖，│刑法第33│甲○○、乙○○│1.被害人顏曉萍於警詢之證述（警│                │
│    │乙○○  │於97年3月16日凌晨4時25分許，│0條第1項│共同意圖為自己│  二卷第190至192頁）          │                │
│    │        │在臺南市○○路68巷22號前，由│之攜帶兇│不法所有，攜帶│2.甲○○之自白（警二卷第32頁，│                │
│    │        │乙○○騎乘不詳贓車上載甲○○│器強盜罪│兇器，以脅迫至│  偵卷第81、151頁，原審卷一第 │                │
│    │        │，攔阻被害人李嘉容騎乘機車上│        │使不能抗拒，而│  25、59、81頁、卷二第141頁） │                │
│    │        │載顏曉萍，由甲○○持開山刀脅│        │取他人之物，均│3.被告乙○○之供述（警二卷第94│                │
│    │        │迫，至使被害人顏曉萍不能抗拒│        │累犯，甲○○處│  頁，偵卷第123頁，本院卷一第 │                │
│    │        │，強取其背在右肩的黑色皮包1 │        │有期徒刑柒年，│  25、59、81頁、卷二第128、141│                │
│    │        │只（內有現金600元、藍色數位 │        │乙○○處有期徒│  頁，本院卷第198頁）         │                │
│    │        │相機1台、學生證1張、身分證1 │        │刑捌年陸月。扣│4.經警循線扣得被告強盜所得之  │                │
│    │        │張、駕照1張、健保卡1張、黑色│        │案之開山刀壹把│  EYKI型號W8125G手錶1只，並經 │                │
│    │        │手錶1只、行動電話1支等物）後│        │、黑色刀鞘壹個│  被害人領回，有贓物認領保管單│                │
│    │        │，復喝令使其交付李嘉容放在其│        │均沒收。      │  可證（警二卷第196頁）       │                │
│    │        │腿上之李嘉容所有皮包1只（內 │        │              │                              │                │
│    │        │有現金1700元、水藍色行動電話│        │              │                              │                │
│    │        │1支、證件等物），交付予連士 │        │              │                              │                │
│    │        │峰。                        │        │              │                              │                │
├──┼────┼──────────────┼────┼───────┼───────────────┼────────┤
│  3 │甲○○  │二人共同基於不法所有之意圖，│刑法第33│甲○○、乙○○│1.被害人癸○○警詢之證述（警一│                │
│    │乙○○  │於97年3月21日凌晨4時許，在臺│0條第1項│共同意圖為自己│  卷第39至42頁）              │                │
│    │        │南市○○街227之1號前，由薛榮│之攜帶兇│不法所有，攜帶│2.甲○○之自白（警一卷第18頁背│                │
│    │        │祥騎乘不詳贓車載甲○○，攔下│器強盜罪│兇器，以強暴至│  面、警二卷第45頁背面，偵卷第│                │
│    │        │被害人癸○○（原名：鄭裴茹，│        │使不能抗拒，而│  11、13、150頁，原審卷一第25 │                │
│    │        │於97年3月20日更名為癸○○） │        │取他人之物，均│  、59、81頁、卷二第141頁）   │                │
│    │        │所騎乘之車號UEE－632號輕型機│        │累犯，甲○○處│3.被告乙○○之供述（警一卷第24│                │
│    │        │車後，由甲○○持開山刀下車，│        │有期徒刑柒年陸│  頁背面、警二卷第107、108頁，│                │
│    │        │以刀抵住其之脖子脅迫稱「錢包│        │月，乙○○處有│  偵卷第16、124頁，原審卷一第 │                │
│    │        │在那裡？」，至使其不能抗拒，│        │期徒刑玖年。  │  25、59、81頁、卷二第128、141│                │
│    │        │任由甲○○強行騎走其所騎乘之│        │扣案之開山刀壹│  頁，本院卷第199頁）         │                │
│    │        │上開輕型機車，機車上並有渠所│        │把、黑色刀鞘壹│4.經警循線扣得被告強盜所得之身│                │
│    │        │有之皮色1只（內有現金900元、│        │個均沒收。    │  分證1張、台灣銀行提款卡1張等│                │
│    │        │身分證1張、健保卡1張、行動電│        │              │  物，並經被害人領回，有贓物認│                │
│    │        │話2支【NOKIA及易利信各1支】 │        │              │  領保管單可證（警一卷第43頁）│                │
│    │        │、台新銀行提款卡1張、中國信 │        │              │                              │                │
│    │        │託提款卡1張、台灣銀行提款卡1│        │              │                              │                │
│    │        │張等物）。                  │        │              │                              │                │
├──┼────┼──────────────┼────┼───────┼───────────────┼────────┤
│  4 │甲○○  │二人共同基於不法所有之意圖，│刑法第33│甲○○、乙○○│1.被害人辛○○於偵訊之證述（偵│                │
│    │乙○○  │於97年3月24日凌晨1時35分許，│0條第1項│共同意圖為自己│  卷第111、112 頁）           │                │
│    │        │在臺南市○○路○段與文成3路交│之攜帶兇│不法所有，攜帶│2.甲○○之自白（警一卷第17頁背│                │
│    │        │岔路口，由乙○○騎乘所竊取之│器強盜罪│兇器，以脅迫至│  面，偵卷第11、12、80頁，原審│                │
│    │        │車號H3G－331號贓車上載甲○○│        │使不能抗拒，而│  卷一第25、59、81、170頁、卷 │                │
│    │        │，見被害人辛○○騎乘機車停在│        │取他人之物，均│  二第141頁）                 │                │
│    │        │路口，等待紅燈及以行動電話通│        │累犯，甲○○處│3.被告乙○○之供述（警一卷第23│                │
│    │        │話之際，由甲○○持開山刀脅迫│        │有期徒刑柒年，│  頁背面、24頁、警二卷第92、93│                │
│    │        │，至使其不能抗拒，強取其置在│        │乙○○處有期徒│  頁，偵卷第15、125、126頁，原│                │
│    │        │機車腳踏板上的土黃色格子大肩│        │刑捌年陸月。  │  審卷一第25、59、81、170頁、 │                │
│    │        │包1只（內有藍格子皮夾1只【長│        │扣案之開山刀壹│  卷二第141頁，本院卷第201頁）│                │
│    │        │皮夾內有現金5、6百元】、身分│        │把、黑色刀鞘壹│4.扣案之贓款現金23200元（尚未 │                │
│    │        │證1張、健保卡1張、汽車駕照1 │        │個均沒收。    │  發還）                      │                │
│    │        │張、機車駕照1張、行照1張、信│        │              │                              │                │
│    │        │用卡【花旗、中信、匯豐】3張 │        │              │                              │                │
│    │        │、提款卡【華南、郵局】2張、 │        │              │                              │                │
│    │        │華碩牌V80型行動電話1支、信封│        │              │                              │                │
│    │        │袋2只【內各裝現金2萬5000元、│        │              │                              │                │
│    │        │9000元】等物）。            │        │              │                              │                │
└──┴────┴──────────────┴────┴───────┴───────────────┴────────┘
附表二：甲○○、乙○○共同搶奪【原審判決有罪，本院認定無
        罪】部分
┌──┬────┬──────────────┬────┬───────┬───────────┬────────┐
│編號│共犯姓名│ 犯罪日期、地點、方式、被害 │起訴法條│原審宣示之主文│原審所憑之證據明細及出│   備      考   │
│    │        │ 人及所得財物               │及罪名  │              │處                    │                │
├──┼────┼──────────────┼────┼───────┼───────────┼────────┤
│  1 │甲○○  │二人共同基於不法所有之意圖，│刑法第32│甲○○、乙○○│1.被害人子○○於偵訊之│                │
│    │乙○○  │於97年2月18日凌晨4時10分許左│5條第1項│共同意圖為自己│  證述（偵卷第99、100 │                │
│    │        │右，在臺南市○○路257號前， │之搶奪罪│不法之所有，而│  頁）                │                │
│    │        │由乙○○騎乘不詳贓車上載連士│        │搶奪他人之動產│2.甲○○之自白（警二卷│                │
│    │        │峰，攔下被害人子○○所騎乘之│        │，均累犯，連士│  第3頁背面、63頁，偵 │                │
│    │        │機車後，再由甲○○下車，趁其│        │峰處有期徒刑玖│  卷第79、148頁，原審 │                │
│    │        │不及防備之際，徒手搶奪其之手│        │月，乙○○處有│  卷一第25、59、81 頁 │                │
│    │        │提袋1只（內有現金約1000元、 │        │期徒刑壹年。  │  、卷二第141頁）     │                │
│    │        │身分證1張、機車駕照1張、郵局│        │              │3.證人即共同被告甲○○│                │
│    │        │提款卡1張、國泰世華銀行提款 │        │              │  於審理中之證述（原審│                │
│    │        │卡1張等物）。               │        │              │  卷二第117、118頁）  │                │
│    │        │                            │        │              │4.被告乙○○之自白（原│                │
│    │        │                            │        │              │  審卷一第25頁）      │                │
├──┼────┼──────────────┼────┼───────┼───────────┼────────┤
│  2 │甲○○  │二人共同基於不法所有之意圖，│刑法第32│甲○○、乙○○│1.被害人卯○○於警詢之│                │
│    │乙○○  │於97年3月10日凌晨1時35分許，│5條第1項│共同意圖為自己│  證述（警二卷第171至 │                │
│    │        │在臺南市○○路○段212號前，由│之搶奪罪│不法之所有，而│  174 頁）            │                │
│    │        │乙○○騎乘不詳贓車上載甲○○│        │搶奪他人之動產│2.甲○○之自白（警二卷│                │
│    │        │，趁被害人卯○○不及防備之際│        │，均累犯，連士│  第2頁，偵卷第80頁， │                │
│    │        │，由甲○○徒手搶奪其放在機車│        │峰處有期徒刑玖│  原審卷一第25、59 、 │                │
│    │        │腳踏板上的彩色背包1只（內有 │        │月，乙○○處有│  81頁、卷二第141頁） │                │
│    │        │2000元、健保卡1張、身分證1張│        │期徒刑壹年。  │3.證人即共同被告甲○○│                │
│    │        │、化妝品、行動電話1支【三星 │        │              │  於審理中之證述（原審│                │
│    │        │牌、門號：0000000000）。    │        │              │  卷二第123、124頁）  │                │
│    │        │                            │        │              │4.被告乙○○之自白（原│                │
│    │        │                            │        │              │  審卷一第25頁）      │                │
├──┼────┼──────────────┼────┼───────┼───────────┼────────┤
│  3 │甲○○  │二人共同基於不法所有之意圖，│刑法第32│甲○○、乙○○│1.被害人辰○○於警詢之│                │
│    │乙○○  │於97年3月10日凌晨4時30分許，│5條第1項│共同意圖為自己│  證述（警二卷第176至 │                │
│    │        │在臺南市○○○街38號前，由薛│之搶奪罪│不法之所有，而│  179 頁）            │                │
│    │        │榮祥騎乘不詳贓車上載甲○○，│        │搶奪他人之動產│2.甲○○之自白（警二卷│                │
│    │        │攔阻被害人辰○○所騎乘之機車│        │，均累犯，連士│  第32頁，偵卷第150頁 │                │
│    │        │後，由甲○○下車，趁其不及防│        │峰處有期徒刑玖│  、原審卷一第25、59、│                │
│    │        │備之際，徒手搶奪渠放置在機車│        │月，乙○○處有│  81頁、卷二第141頁） │                │
│    │        │腳踏板上的黃色肩背式皮包1只 │        │期徒刑壹年。  │3.證人即共同被告甲○○│                │
│    │        │（內有現金5000元、身分證1張 │        │              │  於審理中之證述（原審│                │
│    │        │、健保卡1張、機車行照1張、筆│        │              │  卷二第124、125頁）  │                │
│    │        │記簿、黃色女用皮夾1只等物） │        │              │4.被告乙○○之自白（原│                │
│    │        │。                          │        │              │  審卷一第25頁）      │                │
│    │        │                            │        │              │5.經警循線扣得被告搶奪│                │
│    │        │                            │        │              │  所得之黃色皮夾1只， │                │
│    │        │                            │        │              │  並經被害人領回，有贓│                │
│    │        │                            │        │              │  物認領保管單可證（警│                │
│    │        │                            │        │              │  二卷第184頁）       │                │
└──┴────┴──────────────┴────┴───────┴───────────┴────────┘
附表三：甲○○、乙○○共同攜帶兇器強盜【原審判決有罪，本
        院認定無罪部分】
┌──┬────┬──────────────┬────┬───────┬───────────────┬────────┐
│編號│共犯姓名│ 犯罪時間、地點、方式、被害 │起訴法條│原審宣示之主文│ 原審所憑之證據明細及出處     │   備      考   │
│    │        │ 人及所得財物               │及罪名  │              │                              │                │
├──┼────┼──────────────┼────┼───────┼───────────────┼────────┤
│  1 │甲○○  │二人基於共同不法所有之意圖，│刑法第33│甲○○、乙○○│1.被害人丑○○於警詢之證述（警│                │
│    │乙○○  │於97年2月20日凌晨2時許在臺南│0條第1項│共同意圖為自己│  二卷第137至141頁）          │                │
│    │        │市○○路○段320巷26號前，由薛│之攜帶兇│不法所有，攜帶│2.甲○○之自白（警二卷第3頁， │                │
│    │        │榮祥騎乘不詳贓車上載甲○○，│器強盜罪│兇器，以脅迫至│  偵卷第79頁，原審卷一第25、59│                │
│    │        │攔下被害人丑○○所騎乘之機車│        │使不能抗拒，而│  、81頁、卷二第141頁）       │                │
│    │        │後，再由甲○○持兇器開山刀下│        │取他人之物及使│3.證人即共同被告甲○○於審理中│                │
│    │        │車，向其脅迫稱「把皮包給我」│        │他人交付其物，│  之證述（原審卷二第118至120頁│                │
│    │        │，至使其不能抗拒，任由甲○○│        │均累犯，甲○○│  ）                          │                │
│    │        │強取其所有之皮包一只（內有現│        │處有期徒刑柒年│4.被告乙○○之自白（見原審卷一│                │
│    │        │金1800元），經其苦求後，將皮│        │，乙○○處有期│  第25頁）                    │                │
│    │        │包交還，由其取出現金1800元交│        │徒刑玖年。扣案│                              │                │
│    │        │付予甲○○。                │        │之開山刀壹把、│                              │                │
│    │        │                            │        │黑色刀鞘壹個均│                              │                │
│    │        │                            │        │沒收。        │                              │                │
├──┼────┼──────────────┼────┼───────┼───────────────┼────────┤
│  2 │甲○○  │二人基於共同不法所有之意圖，│刑法第33│甲○○、乙○○│1.被害人未○○於偵訊之證述（偵│                │
│    │乙○○  │於97年2月20日凌晨2時25分許，│0條第1項│共同意圖為自己│  卷第164、165 頁）           │                │
│    │        │在臺南市○○路與怡安路交岔路│之攜帶兇│不法所有，攜帶│2.甲○○之自白（警二卷第3頁， │                │
│    │        │口，由乙○○騎乘不詳贓車上載│器強盜罪│兇器，以脅迫至│  偵卷第79、148頁，原審卷一第 │                │
│    │        │甲○○，攔阻被害人未○○所騎│        │使不能抗拒，而│  25、59、81頁、卷二第141頁） │                │
│    │        │乘之機車，由甲○○持開山刀脅│        │取他人之物，均│3.證人即共同被告甲○○於審理中│                │
│    │        │迫至使其不能抗拒，棄車逃離現│        │累犯，甲○○處│  之證述（原審卷二第120至122頁│                │
│    │        │場，任由甲○○強取其所有留置│        │有期徒刑柒年，│  ）                          │                │
│    │        │於機車踏墊板上之咖啡色側背包│        │乙○○處有期徒│4.被告乙○○之自白（見原審卷一│                │
│    │        │1只（內有粉紅色皮夾1只、身分│        │刑玖年。      │  第25頁）                    │                │
│    │        │證1張、健保卡4張、駕照1張、 │        │扣案之開山刀壹│                              │                │
│    │        │BZN－323機車行照1張、台新銀 │        │把、黑色刀鞘壹│                              │                │
│    │        │行提款卡1張、現金200元、書籍│        │個均沒收。    │                              │                │
│    │        │2本等物）。                 │        │              │                              │                │
├──┼────┼──────────────┼────┼───────┼───────────────┼────────┤
│  3 │甲○○  │二人共同基於不法所有之意圖，│刑法第33│甲○○、乙○○│1.被害人寅○○於警詢之證述（警│                │
│    │乙○○  │於97年2月22日凌晨2時25分許，│0條第1項│共同意圖為自己│  二卷第150至154頁）          │                │
│    │        │在臺南市○○路○段體育場入口 │之攜帶兇│不法所有，攜帶│2.甲○○之自白（警二卷第32 頁 │                │
│    │        │東側，由乙○○騎乘不詳贓車上│器強盜罪│兇器，以脅迫至│  ，偵卷第81頁，原審卷一第25、│                │
│    │        │載甲○○，攔下寅○○所騎乘之│        │使不能抗拒，而│  59、81頁、卷二第141頁）     │                │
│    │        │機車後，由甲○○持開山刀下車│        │取他人之物，均│3.證人即共同被告甲○○於審理中│                │
│    │        │，以刀背指比其脖子下方，脅迫│        │累犯，甲○○處│  之證述（原審卷二第122至123頁│                │
│    │        │至使其不能抗拒，任由甲○○強│        │有期徒刑柒年，│  ）                          │                │
│    │        │取其放置在機車腳踏板上的黑色│        │乙○○處有期徒│4.被告乙○○之自白（見原審卷一│                │
│    │        │手提包1只（內有現金7000元、 │        │刑玖年。      │  第25頁）                    │                │
│    │        │身分證1張、汽車駕照1張、機車│        │扣案之開山刀壹│                              │                │
│    │        │駕照1張、機車行照1張、土地銀│        │把、黑色刀鞘壹│                              │                │
│    │        │行金融卡1張、郵局金融卡2張等│        │個均沒收。    │                              │                │
│    │        │物）。                      │        │              │                              │                │
├──┼────┼──────────────┼────┼───────┼───────────────┼────────┤
│  4 │甲○○  │二人共同基於不法所有之意圖，│刑法第33│甲○○、乙○○│1.被害人巳○○於審理中之證述（│ 被害人已更名為 │
│    │乙○○  │於97年3月11日凌晨3時40分許，│0條第1項│共同意圖為自己│  原審卷二第14至17頁）        │ 鄭薇蓁         │
│    │        │在臺南市○○路164巷巷口，由 │之攜帶兇│不法所有，攜帶│2.甲○○之自白（警二卷第45頁背│                │
│    │        │乙○○騎乘不詳贓車上載甲○○│器強盜罪│兇器，以脅迫至│  面、第62、63頁，偵卷第82 頁 │                │
│    │        │，待被害人巳○○（改名為鄭媺│        │使不能抗拒，而│  ，原審卷一第25、59、81頁、卷│                │
│    │        │蓁）抵達住處停好機車後，由連│        │取他人之物，均│  二第141頁）                 │                │
│    │        │士峰持開山刀脅迫，至使其不能│        │累犯，甲○○處│3.證人即共同被告甲○○於審理中│                │
│    │        │抗拒，任由甲○○強取其所有橘│        │有期徒刑柒年，│  之證述（原審卷二第21至24頁）│                │
│    │        │色手提包1只（內有現金1400元 │        │乙○○處有期徒│4.被告乙○○之自白（見原審卷一│                │
│    │        │、身分證1張、健保卡1張、行動│        │刑玖年。      │  第25頁）                    │                │
│    │        │電話2支等物）。             │        │扣案之開山刀壹│5.經警循線扣得被告強盜所得之  │                │
│    │        │                            │        │把、黑色刀鞘壹│  SAMSUNG手機1支，並經被害人領│                │
│    │        │                            │        │個均沒收。    │  回，有贓物認領保管單可證（警│                │
│    │        │                            │        │              │  二卷第189頁）               │                │
├──┼────┼──────────────┼────┼───────┼───────────────┼────────┤
│  5 │甲○○  │二人共同基於不法所有之意圖於│刑法第33│甲○○、乙○○│1.被害人午○○於審理中之證述（│                │
│    │乙○○  │97年3月16日凌晨4時35分許，在│0條第1項│共同意圖為自己│  原審卷二第17至19頁）        │                │
│    │        │臺南縣永康市○○○路52巷64弄│之攜帶兇│不法所有，攜帶│2.甲○○之自白（警二卷第32頁背│                │
│    │        │9號前，由乙○○騎乘不詳贓車 │器強盜罪│兇器，以脅迫至│  面，偵卷第81頁，原審卷一第25│                │
│    │        │上載甲○○，尾隨被害人午○○│        │使不能抗拒，而│  、59、81頁、卷二第141頁）   │                │
│    │        │所騎乘之機車，待渠停車時，由│        │使他人交付其物│3.證人即共同被告甲○○於審理中│                │
│    │        │甲○○持開山刀脅迫其開置物箱│        │，均累犯，連士│  之證述（原審卷二第21至24頁）│                │
│    │        │，至使其不能抗拒，打開機車置│        │峰處有期徒刑柒│4.被告乙○○之自白（見原審卷一│                │
│    │        │物箱，取出其放在置物箱內的咖│        │年，乙○○處有│  第25頁）                    │                │
│    │        │啡色PLAYBOY牌手提包1只（有現│        │期徒刑玖年。扣│5.經警循線扣得被告強盜所得之PL│                │
│    │        │金4000元、掛號證1張、身分證1│        │案之開山刀壹把│  AYBOY手提包1只、零錢皮包1   │                │
│    │        │張、健保卡1張、行照1張、提款│        │、黑色刀鞘壹個│  只、莊瑞隆眼科診所掛號證1張 │                │
│    │        │卡1張、化妝粉餅二個等物）交 │        │均沒收。      │  、化妝粉餅2個等物，並經被害 │                │
│    │        │付甲○○。                  │        │              │ 人領回，有贓物認領保管單可證 │                │
│    │        │                            │        │              │（警二卷第200頁）             │                │
├──┼────┼──────────────┼────┼───────┼───────────────┼────────┤
│  6 │甲○○  │二人共同基於不法所有之意圖，│刑法第33│甲○○、乙○○│1.被害人己○○於審理中之證述（│                │
│    │乙○○  │於97年3月22日凌晨3時22分許，│0條第1項│共同意圖為自己│  原審卷二第71至74頁）        │                │
│    │        │在臺南市○○街303號前，由薛 │之攜帶兇│不法所有，攜帶│2.甲○○之自白（警一卷第19 頁 │                │
│    │        │榮祥騎乘不詳贓車上載甲○○，│器強盜罪│兇器，以脅迫至│  、警二卷第2頁背面，偵卷第11 │                │
│    │        │攔下被害人己○○所騎乘之車號│        │使不能抗拒，而│  、13頁，原審卷一第25、59、81│                │
│    │        │KW9－823重型機車後，由甲○○│        │取他人之物，均│  頁、卷二第141頁）           │                │
│    │        │持開山刀下車脅迫，至使其不能│        │累犯，甲○○處│3.證人即共同被告甲○○於審理中│                │
│    │        │抗拒，任由甲○○強行騎走渠所│        │有期徒刑柒年，│  之證述（原審卷二第79至81頁）│                │
│    │        │騎乘之上開機車（機車內放有皮│        │乙○○處有期徒│4.被告乙○○之自白（見原審卷一│                │
│    │        │包1只，皮包內有現金900元、身│        │刑玖年。      │  第25頁）                    │                │
│    │        │分證1張、駕照1張、POLO皮夾1 │        │扣案之開山刀壹│                              │                │
│    │        │只、易利信行動電話1支、新光 │        │把、黑色刀鞘壹│                              │                │
│    │        │銀行信用卡1張等物）。       │        │個均沒收。    │                              │                │
├──┼────┼──────────────┼────┼───────┼───────────────┼────────┤
│  7 │甲○○  │二人共同基於不法所有之意圖，│刑法第33│甲○○、乙○○│1.被害人申○○警詢之證述（警二│                │
│    │乙○○  │於97年3月22日凌晨3時25分許，│0條第1項│共同意圖為自己│  卷第204至207 頁）           │                │
│    │        │在臺南市○○路與和緯路交岔路│之攜帶兇│不法所有，攜帶│2.甲○○之自白（警二卷第2頁背 │                │
│    │        │口，由乙○○騎乘不詳贓車上載│器強盜罪│兇器，以脅迫至│  面，偵卷第80、149頁，原審卷 │                │
│    │        │甲○○，撞倒被害人申○○所騎│        │使不能抗拒，而│  一第25、59、81頁、卷二第141 │                │
│    │        │乘之機車後，由甲○○持開山刀│        │取他人之物，均│  頁）                        │                │
│    │        │脅迫，至使其不能抗拒，任由連│        │累犯，甲○○有│3.證人即共同被告甲○○於原審審│                │
│    │        │士峰強行取走申○○放在機車腳│        │處期徒刑柒年，│  理中之證述（原審卷二第126、 │                │
│    │        │踏板上的咖啡色手提袋1只（內 │        │乙○○處有期徒│  127 頁）                    │                │
│    │        │有現金23元、紫色皮夾1只、萬 │        │刑玖年。      │4.被告乙○○之自白（見原審卷一│                │
│    │        │泰銀行提款卡及現金卡各1張、 │        │扣案之開山刀壹│  第25頁）                    │                │
│    │        │中國信託金融卡1張、身分證1張│        │把、黑色刀鞘壹│                              │                │
│    │        │、健保卡1張、NOKIA牌N70型手 │        │個均沒收。    │                              │                │
│    │        │機1支、隨身碟1台及數位相機1 │        │              │                              │                │
│    │        │台、機車鑰匙等物）。        │        │              │                              │                │
├──┼────┼──────────────┼────┼───────┼───────────────┼────────┤
│  8 │甲○○  │二人共同基於不法所有之意圖，│刑法第33│甲○○、乙○○│1.被害人壬○○於偵、審中之證述│                │
│    │乙○○  │於97年3月22日凌晨5時15分許，│0條第1項│共同意圖為自己│  （偵卷第156 、157頁，原審卷 │                │
│    │        │由乙○○騎乘所竊取之車號UPJ │之攜帶兇│不法所有，攜帶│  第75 至78頁）               │                │
│    │        │－729號贓車上載甲○○，尾隨 │器強盜罪│兇器，以強暴、│2.甲○○之自白（警一卷第19頁、│                │
│    │        │被害人壬○○所騎乘之機車，俟│        │脅迫至使不能抗│  警二卷第32頁，偵卷第11、150 │                │
│    │        │其將機車停在臺南市○○○街27│        │拒，而取他人之│  、151頁，原審卷一第25頁）   │                │
│    │        │巷29號前，便由甲○○持開山刀│        │物，均累犯，連│3.證人即共同被告甲○○於原審審│                │
│    │        │外裹報紙，以刀抵住其背部，對│        │士峰處有期徒刑│  理中之證述（原審卷二第79至  │                │
│    │        │其脅迫稱：「搶劫！」，至使其│        │柒年陸月，薛榮│  81頁）                      │                │
│    │        │不能抗拒，強取壬○○放置在機│        │祥處有期徒刑玖│4.被告乙○○之自白（見原審卷一│                │
│    │        │車腳踏板上的皮包1只（內有現 │        │年陸月。      │  第25頁）                    │                │
│    │        │金3200元、身分證1張、健保卡 │        │扣案之開山刀壹│                              │                │
│    │        │1張、新光銀行信用卡1張及中國│        │把、黑色刀鞘壹│                              │                │
│    │        │信託提款卡1張等物）。       │        │個均沒收。    │                              │                │
└──┴────┴──────────────┴────┴───────┴───────────────┴────────┘
附表四：甲○○、乙○○共同搶奪【原審判決有罪、被告乙○○
        上訴不合法】部分
┌──┬────┬──────────────┬────┬───────┬───────────┬────────┐
│編號│共犯姓名│ 犯罪日期、地點、方式、被害 │所犯法條│原審諭知之主文│原審所憑之證據明細及出│   備      考   │
│    │        │ 人及所得財物               │及罪名  │              │處                    │                │
├──┼────┼──────────────┼────┼───────┼───────────┼────────┤
│  1 │甲○○  │二人共同基於不法所有之意圖，│刑法第32│甲○○、乙○○│1.被害人丙○○於偵訊之│                │
│    │乙○○  │於97年3月21日凌晨4時20分許，│5條第1項│共同意圖為自己│  證述（偵卷第107、108│                │
│    │        │在臺南市○○路○段與小東路交 │之搶奪罪│不法之所有，而│  頁）                │                │
│    │        │岔路口，由乙○○騎乘不詳贓車│        │搶奪他人之動產│2.甲○○之自白（警一卷│                │
│    │        │上載甲○○，由甲○○推倒被害│        │，均累犯，連士│  第18頁、警二卷第3頁 │                │
│    │        │人丙○○之機車，致其人車倒地│        │峰處有期徒刑玖│  ，偵卷第11、13、81、│                │
│    │        │後，趁其不及防備之際，搶奪吳│        │月，乙○○處有│  148頁，原審卷一第25 │                │
│    │        │孟青放在機車腳踏板的手提包1 │        │期徒刑拾壹月。│  、59、81頁、卷二第  │                │
│    │        │只（內有零錢包1只【內約數百 │        │              │  141頁）             │                │
│    │        │元】、書籍1本、行動電話2支、│        │              │3.被告乙○○之自白（警│                │
│    │        │MP 3播放器1個、隨身碟1個、記│        │              │  一卷第24頁背面，偵卷│                │
│    │        │事本1本、黑白方格圍巾1條、迷│        │              │  第124頁，原審卷一第 │                │
│    │        │你英漢字典1本、小鏡子1面、駕│        │              │  25、59、81頁、卷二第│                │
│    │        │照1張、YKW－887機車保險卡1張│        │              │  128 、141頁）       │                │
│    │        │、YKW－887機車行照1張、2吋大│        │              │4.經警循線扣得被告二人│                │
│    │        │頭照7張、資料夾1冊、科學研究│        │              │  搶奪所得之淺灰色帆布│                │
│    │        │課本1本等物）。             │        │              │  手提包1只、黑白色方 │                │
│    │        │                            │        │              │  格圍巾1條、迷你英漢 │                │
│    │        │                            │        │              │  字典1本、零錢包1只、│                │
│    │        │                            │        │              │  記事本1本、小鏡子1面│                │
│    │        │                            │        │              │  、駕照1張、師範大   │                │
│    │        │                            │        │              │  學）學生證1張、YKW－│                │
│    │        │                            │        │              │  887機車行照及保險卡 │                │
│    │        │                            │        │              │  各1張、2吋人頭照7張 │                │
│    │        │                            │        │              │  、講義資料夾1冊、科 │                │
│    │        │                            │        │              │  學究課本1本、隨身碟1│                │
│    │        │                            │        │              │  個等財物，並經被害人│                │
│    │        │                            │        │              │  領回，有贓物認領保管│                │
│    │        │                            │        │              │  單可證（警一卷第51頁│                │
│    │        │                            │        │              │  ）                  │                │
└──┴────┴──────────────┴────┴───────┴───────────┴────────┘
附表五：甲○○、乙○○共同竊盜【原審判決有罪、被告乙○○
        上訴不合法】部分
┌──┬────┬──────────────┬────┬───────┬───────────┬────────┐
│編號│共犯姓名│ 犯罪日期、地點、方式、被害 │所犯法條│原審宣示之主文│原審所憑之證據明細及出│   備      考   │
│    │        │ 人及所得財物               │及罪名  │              │處                    │                │
├──┼────┼──────────────┼────┼───────┼───────────┼────────┤
│  1 │甲○○  │二人共同基於不法所有之意圖，│刑法第32│甲○○、乙○○│1.被害人李莉梅於警詢之│                │
│    │乙○○  │於97年3月7日上午7時30分前某 │0條第1項│共同竊盜，均累│  證述（警二卷第218頁 │                │
│    │        │時，在臺南市○○路1段597巷19│之竊盜罪│犯，甲○○處有│  ）                  │                │
│    │        │號前，乙○○騎不詳贓車上載連│        │期徒刑參月，薛│2.甲○○之自白（警二卷│                │
│    │        │士峰，由甲○○以自備鑰匙下手│        │榮祥處有期徒刑│  第46頁，偵卷第83頁，│                │
│    │        │竊取李莉梅所有車號ZWO－368號│        │肆月。        │  原審卷一第25、59、81│                │
│    │        │輕型機車1部。               │        │              │  頁、卷二第142頁）   │                │
│    │        │                            │        │              │3.被告乙○○之自白（警│                │
│    │        │                            │        │              │  二卷第108頁，偵卷第 │                │
│    │        │                            │        │              │  126、127頁，原審卷一│                │
│    │        │                            │        │              │  第25、59、81頁、卷二│                │
│    │        │                            │        │              │  第142頁）           │                │
│    │        │                            │        │              │4.經警循線扣得被告竊盜│                │
│    │        │                            │        │              │  所得之三陽輕機車1台 │                │
│    │        │                            │        │              │  （車牌號碼：ZWO－368│                │
│    │        │                            │        │              │  ），並經被害人領回，│                │
│    │        │                            │        │              │  有贓物認領保管單（警│                │
│    │        │                            │        │              │  二卷第219頁）       │                │
│    │        │                            │        │              │5.台南市警察局車輛尋獲│                │
│    │        │                            │        │              │  電腦輸入單（警二卷第│                │
│    │        │                            │        │              │  221頁）             │                │
├──┼────┼──────────────┼────┼───────┼───────────┼────────┤
│  2 │甲○○  │二人共同基於不法所有之意圖，│刑法第32│甲○○、乙○○│1.被害人林正雄於警詢之│                │
│    │乙○○  │於97年3月7日上午10時前某時，│0條第1項│共同竊盜，均累│  證述（警二卷第225、 │                │
│    │        │在臺南市○○路4段171巷19弄6 │之竊盜罪│犯，甲○○處有│  226 頁）            │                │
│    │        │之3號前，乙○○騎乘不詳贓車 │        │期徒刑參月，薛│2.甲○○之自白（警二卷│                │
│    │        │上載甲○○，由甲○○以自備鑰│        │榮祥處有期徒刑│  第46頁，偵卷第83頁，│                │
│    │        │匙下手竊取林玉盆所有，而由其│        │肆月。        │  原審卷一第59、81頁、│                │
│    │        │子林正雄使用之車號RW7－895號│        │              │  卷二第142頁）       │                │
│    │        │輕型機車1部。               │        │              │3.被告乙○○之自白（警│                │
│    │        │                            │        │              │  二卷第108頁，偵卷第 │                │
│    │        │                            │        │              │  127頁，原審卷一第59 │                │
│    │        │                            │        │              │  、81頁、卷二第142頁 │                │
│    │        │                            │        │              │  ）                  │                │
│    │        │                            │        │              │4.經警循線扣得被告竊盜│                │
│    │        │                            │        │              │  所得之三陽輕機車1台 │                │
│    │        │                            │        │              │  （車牌號碼：RW7－895│                │
│    │        │                            │        │              │  ），並經被害人領回，│                │
│    │        │                            │        │              │  有贓物認領保管單（警│                │
│    │        │                            │        │              │  二卷第227頁）       │                │
│    │        │                            │        │              │5.臺南市警察局車輛協尋│                │
│    │        │                            │        │              │  /尋獲電腦輸入單（警 │                │
│    │        │                            │        │              │  二卷第229、230頁）  │                │
├──┼────┼──────────────┼────┼───────┼───────────┼────────┤
│  3 │甲○○  │二人共同基於不法所有之意圖，│刑法第32│甲○○、乙○○│1.被害人王怡惠於警詢之│                │
│    │乙○○  │於97年3月11日凌晨5時30分前某│0條第1項│共同竊盜，均累│  證述（警二卷第232、 │                │
│    │        │時，在臺南市○○路○段14巷29 │之竊盜罪│犯，甲○○處有│  233頁）             │                │
│    │        │號前，乙○○騎乘不詳贓車上載│        │期徒刑肆月，薛│2.甲○○之自白（警二卷│                │
│    │        │甲○○，並由乙○○持自備鑰匙│        │榮祥處有期徒刑│  第33頁，偵卷第82頁，│                │
│    │        │下手竊取王怡惠所有車號FZ8－ │        │伍月。        │  原審卷一第25、59 、 │                │
│    │        │492 號重型機車1部。         │        │              │  81頁、卷二第142頁） │                │
│    │        │                            │        │              │3.被告乙○○之自白（偵│                │
│    │        │                            │        │              │  卷第127頁，原審卷一 │                │
│    │        │                            │        │              │  第25、59、81頁、卷二│                │
│    │        │                            │        │              │  第142頁）           │                │
│    │        │                            │        │              │4.臺南市警察局車輛協尋│                │
│    │        │                            │        │              │  電腦輸入單（警二卷第│                │
│    │        │                            │        │              │  234頁）             │                │
│    │        │                            │        │              │5.經警循線扣得被告竊盜│                │
│    │        │                            │        │              │  所得之台鈴重機車1台 │                │
│    │        │                            │        │              │  （車牌號碼：FZ8－492│                │
│    │        │                            │        │              │  ），並經被害人領回，│                │
│    │        │                            │        │              │  有贓物認領保管單（警│                │
│    │        │                            │        │              │  二卷第235頁）       │                │
├──┼────┼──────────────┼────┼───────┼───────────┼────────┤
│  4 │甲○○  │二人共同基於不法所有之意圖，│刑法第32│甲○○、乙○○│1.被害人丁○○於警詢之│                │
│    │乙○○  │於97年3月13日下午6時30分至隔│0條第1項│共同竊盜，均累│  證述（警一卷第27、28│                │
│    │        │日上午8時10分間之某時，在臺 │之竊盜罪│犯，甲○○處有│  頁）                │                │
│    │        │南市○○路○段225巷12號前，由│        │期徒刑肆月，薛│2.甲○○之自白（偵卷第│                │
│    │        │乙○○騎乘其所有之車號HM6 －│        │榮祥處有期徒刑│  11、82頁，原審卷第25│                │
│    │        │740號重型機車上載甲○○，並 │        │伍月。        │  、59、81頁、卷二第  │                │
│    │        │由乙○○持自備鑰匙下手竊取吳│        │              │  142頁）             │                │
│    │        │思褕所有車號NMZ－203號重型機│        │              │3.被告乙○○之自白（警│                │
│    │        │車1部。                     │        │              │  一卷第24頁，警二卷第│                │
│    │        │                            │        │              │  96、110頁，偵卷第127│                │
│    │        │                            │        │              │  頁、原審卷一第25、59│                │
│    │        │                            │        │              │  、81頁、卷二第142頁 │                │
│    │        │                            │        │              │  ）                  │                │
│    │        │                            │        │              │4.臺南市警察局車輛協尋│                │
│    │        │                            │        │              │  電腦輸入單（警一卷第│                │
│    │        │                            │        │              │  30 頁）             │                │
├──┼────┼──────────────┼────┼───────┼───────────┼────────┤
│  5 │甲○○  │二人共同基於不法所有之意圖，│刑法第32│甲○○、乙○○│1.被害人唐繼美於警詢之│                │
│    │乙○○  │於97年3月22日凌晨3時至隔日下│0條第1項│共同竊盜，均累│  證述（警二卷第241頁 │                │
│    │        │午2時30分間之某時，在臺南市 │之竊盜罪│犯，甲○○處有│  ）                  │                │
│    │        │文賢路110巷口，由甲○○騎乘 │        │期徒刑參月，薛│2.被告甲○○之自白（警│                │
│    │        │其弟所有之機車上載乙○○，由│        │榮祥處有期徒刑│  二卷第33頁，偵卷第82│                │
│    │        │乙○○以自備鑰匙下手竊取蔡旻│        │肆月。        │  頁，原審卷一第25、59│                │
│    │        │村所有，而由唐繼美使用之車號│        │              │  、81頁、卷二第142頁 │                │
│    │        │UPJ－729號輕型機車1部。     │        │              │  ）                  │                │
│    │        │                            │        │              │3.乙○○之自白（警二卷│                │
│    │        │                            │        │              │  第95頁，偵卷第128頁 │                │
│    │        │                            │        │              │  ，原審卷一第25、59、│                │
│    │        │                            │        │              │  81頁、卷二第142頁） │                │
│    │        │                            │        │              │4.經警循線扣得被告竊盜│                │
│    │        │                            │        │              │  所得之三陽輕機車1台 │                │
│    │        │                            │        │              │  （車牌號碼：UPJ－729│                │
│    │        │                            │        │              │  ），並經被害人領回，│                │
│    │        │                            │        │              │  有贓物認領保管單（警│                │
│    │        │                            │        │              │  二卷第243頁）       │                │
│    │        │                            │        │              │5.臺南市警察局車輛尋獲│                │
│    │        │                            │        │              │  電腦輸入單（警二卷第│                │
│    │        │                            │        │              │  242頁）             │                │
├──┼────┼──────────────┼────┼───────┼───────────┼────────┤
│  6 │甲○○  │二人共同基於不法所有之意圖，│刑法第32│甲○○、乙○○│1.被害人洪巧如於警詢之│                │
│    │乙○○  │於97年3月20日晚上10時至隔日 │0條第1項│共同竊盜，均累│  證述（警二卷第238頁 │                │
│    │        │上午8時間之某時，在臺南市健 │之竊盜罪│犯，甲○○處有│  ）                  │                │
│    │        │康路1段200巷4之3號前，乙○○│        │期徒刑肆月，薛│2.甲○○之自白（警二卷│                │
│    │        │騎乘不詳機車上載甲○○，由連│        │榮祥處有期徒刑│  第45頁，偵卷第82頁，│                │
│    │        │士峰持自備鑰匙竊取洪敏如所有│        │伍月。        │  原審卷一第25、59 、 │                │
│    │        │，而由洪巧如使用之車號NHX－ │        │              │  81頁、卷二第142頁） │                │
│    │        │539號重型機車1部。          │        │              │3.被告乙○○之自白（警│                │
│    │        │                            │        │              │  二卷第107頁，偵卷第1│                │
│    │        │                            │        │              │  27、128頁，原審卷一 │                │
│    │        │                            │        │              │  第25、59、81頁、卷二│                │
│    │        │                            │        │              │  第142頁）           │                │
│    │        │                            │        │              │4.經警循線扣得被告竊盜│                │
│    │        │                            │        │              │  所得之山葉重機車1台 │                │
│    │        │                            │        │              │  （車牌號碼：NHX－539│                │
│    │        │                            │        │              │  ），並經被害人領回，│                │
│    │        │                            │        │              │  有贓物認領保管單（警│                │
│    │        │                            │        │              │  二卷第239頁）       │                │
├──┼────┼──────────────┼────┼───────┼───────────┼────────┤
│  7 │甲○○  │2人於97年3月24日上午7時30分 │刑法第32│甲○○、乙○○│1.被害人戊○○於警詢之│                │
│    │乙○○  │前之某時，在臺南市○○路○段 │0條第1項│共同竊盜，均累│  證述（警一卷第66、67│                │
│    │        │213巷巷口（和順工業區附近） │之竊盜罪│犯，甲○○處有│  頁）                │                │
│    │        │，乙○○騎乘不詳贓車上載連士│        │期徒刑肆月，薛│2.甲○○之自白（警一卷│                │
│    │        │峰，由乙○○以自備鑰匙下手竊│        │榮祥處有期徒刑│  第17、19頁，偵卷第11│                │
│    │        │取戊○○所有車號H3G－331號重│        │伍月。        │  、14、83頁，原審卷一│                │
│    │        │型機車1部。                 │        │              │  第25、59、81頁、卷二│                │
│    │        │                            │        │              │  第142頁）           │                │
│    │        │                            │        │              │3.被告乙○○之自白（警│                │
│    │        │                            │        │              │  一卷第23頁背面，偵卷│                │
│    │        │                            │        │              │  第126頁，原審卷一第 │                │
│    │        │                            │        │              │  25、59、81頁、卷二第│                │
│    │        │                            │        │              │  142頁）             │                │
│    │        │                            │        │              │4.經警循線扣得被告竊盜│                │
│    │        │                            │        │              │  所得之三陽重機車1台 │                │
│    │        │                            │        │              │  （車牌號碼：H3G－331│                │
│    │        │                            │        │              │  並經被害人領回，有贓│                │
│    │        │                            │        │              │  物認領保管單（警一卷│                │
│    │        │                            │        │              │  第68頁）            │                │
│    │        │                            │        │              │5.台南市警察局車輛尋獲│                │
│    │        │                            │        │              │  電腦輸入單（警一卷第│                │
│    │        │                            │        │              │  70頁）              │                │
└──┴────┴──────────────┴────┴───────┴───────────┴────────┘


司法院資訊處製作；財團法人民間司法改革基金會備份。
